# 重要性水平确认

提问人：dotaauditor 时间：2018-04-27 11:05:12
将要审计房地产集团公司A，考虑资产总额、营业收入和净利润等指标，划分重要组成部分为B、C、D、E，仅对集团合并财务报表出具审计报告。由于各项目公司进展程度不一致，财务状况差异较大，B、C处于销售阶段，收入规模较大，D、E处于开发阶段，资产总额较大。 请教陈版及各位大神，如何确定重要性水平的计量基础？如何分配给各组成部分？

回答人：chenyiwei
这首先要看你所在事务所的集团审计方法的规范。不同事务所的规定可能不同，基于不同的逻辑体系，不能简单套用。另外，在集团整体层面的TE分摊到各组成部分时，针对不同特点的组成部分是可以使用不同的分摊基础的。